# 请教陈老师，长投权益法稀释后应该如何确定投资收益呢？

提问人：LeoLiu– 时间：2021-12-21 22:14:27
@chenyiwei ，陈版主您好，有个问题想请教一下您， 2021 年年初A公司持有B公司20%股权，采用长投权益法核算。 2021 年 6 月B公司引入战略投资者，A公司持有比例被稀释，下降为18%，B公司整年净利润为 100 万。一、请问年末A公司如何确认投资收益呢？是直接18%*100万？还是要以6 月为节点按不同持股比例分段确认投资收益呢？
二、长期股权投资账面价值如何调整呢？是按照引入战略投资者后B公司的净资产权益总额✖18%确定吗？

回答人：chenyiwei
1 、要以 6 月为节点按不同持股比例分段确认投资收益。
2 、要计算在引入战略投资者前后本企业所占权益份额的变化。如果当初入股时投资成本包含隐含商誉的，则隐含商誉也应当结转。
例如：A公司为上市公司， 2009 年 1 月 1 日，A公司以 1100 万现金取得B公司股份 400 万股，占B公司总股份的25%，并对B公司形成重大影响。
2009 年 1 月 1 日，B公司可辨认净资产公允价值为 4000 万元。 2010 年 7 月 1 日，B公司向C公司定向增发新股 400 万股，C公司以 2000 万元现金认购。
增发股份后，A公司对B公司仍具有重大影响。 2009 年 1 月 1 日到 2010 年 6 月 30 日期间，以 2009 年 1 月 1 日B公司可辨认净资产公允价值为基础计算，B公司累计实现净利润 800 万元。除所实现利润外，在此期间，B公司所有者权益无其他变动。
分析：
2009 年 1 月 1 日，A公司取得B公司的长期股权投资，采用权益法核算，占B公司可辨认净资产公允价值的份额为4000*25%=1000万元，确认长期股权投资成本为 1100 万元，包括商誉 100 万元。
2009 年 1 月至 2010 年 6 月，A公司累计确认投资收益800*25%=200万元，同时增加长期股权投资账面价值 200 万元。 2010 年 6 月 30 日，A公司对B公司长期股权投资账面价值1100+200=1300万元。
B公司向C公司定向发行股份后，A公司在B公司所持股份比例变为：400/（1600+400）=20%。B公司因定向发行股份所有者权益增加 2000 万元，归属于A公司的份额为2000*20%=400万元。
A公司对B公司持股比例减少25%-20%=5%，相当于处置5%/25%=20%的长期股权投资，视同处置长期股权投资的账面价值为1300*20%=260万元。
长期股权投资账面价值调增400-260=140万元（列入“长期股权投资——其他权益变动”），同时确认 140 万元其他综合收益。